臺灣臺北地方法院民事判決　　　　　　 93年度勞訴字第124號
原　　　告　丙○○
訴訟代理人　張玉希律師
複　代理人　韓世祺律師
被　　　告　新光人壽保險股份有限公司
法定代理人　甲○○
訴訟代理人　戊○○
　　　　　　乙○○
上列當事人間給付服務費事件，本院於民國94年9月22日言詞辯
論終結，判決如下：
    主  文
原告之訴及假執行之聲請均駁回。
訴訟費用由原告負擔。
    事實及理由
一、按訴狀送達後，原告不得將原訴變更或追加他訴。但被告同
    意者，不在此限，民事訴訟法第255條第1項第1款定有明文
    。本件原告起訴時係請求法院判決：(一)被告應給付原告新台
    幣（下同）719,968元，及自起訴狀繕本送達被告翌日起至
    清償之日止，按年息5%計算之利息。嗣於民國（下同）93
    年11月25日減縮第一項聲明為請求法院判決：被告應給付原
    告536,023元，及自起訴狀繕本送達被告翌日起至清償之日
    止，按年息5%計算之利息。復於93年12月20日減縮前開聲明
    為被告應給付原告530,023元，及自起訴狀繕本送達被告翌
    日起至清償之日止，按年息5%計算之利息，並經被告於93
    年12月20日言詞辯論期日當庭表示同意，核與首開規定相符
    ，自應准許，合先敘明。
二、原告主張：
(一)原告自85年12月起即任被告公司九記通訊處展業區經理Ｂ，
    91年上半年度原告之FY C（保單第一年度初佣）為185,628
    元，扣除客戶撤銷契約後之業績為140,487元，已達被告公
    司「二階主管考核簡表91年上半年度優待辦法」中「展業區
    經理Ｂ」之業績FYC之12萬元考核標準。詎被告以回溯計算
    之方式，扣除客戶撤銷契約之業績，認原告業績僅140,487
    元、未達考核標準，而原告之主管即訴外人丁○○復為一己
    之私，未適用前述優待辦法，而簽報被告公司違法降調原告
    之職務，被告乃通知原告自91年8月27日起終止與原告間之
    展業區經理聘約，調降職務為展業代表，並適用90年2月8日
    （90）新壽外企字第006號函之規定將原屬原告之離職下線
    保單服務費轉發於丁○○。被告未查丁○○為其利益之徇私
    行為，僅以業績未達標準而降調原告之職務，此降職行為違
    反兩性工作平等法第7條、第11條、勞動基準法第25條等規
    定，依法不生效力。嗣經原告陳情，被告始於92年1月16日
    依被告展業主管再聘僱辦法，通知原告自91年12月27日起恢
    復原職，改隸高市直轄通訊處。原告並在被告之要求下，於
    92年2月12日與丁○○簽立協議書，約定「丁○○同意自92
    年2月起原丙○○離職下線及業代之保單服務費全額轉讓予
    丙○○領取‧‧‧爾後若丙○○降業代，並願遵循新壽90年
    2月8日（90）新壽外企字第006號函規定」。被告此後方將
    92 年2月起原告之離職下線保單服務費歸由原告領取。
(二)被告嗣於93年1月間再度將原告降調為展業代表，並逕依原
    告與丁○○前揭協議書之約定，認定原告符合92年5月16日
    （92）新壽外企字第0066號函第3項之規定（即「原適用90
    年2月8日（90）新壽外企字第006號文者，仍依原規定繼續
    辦理」），扣發原告之離職下線保單服務費，並拒絕適用該
    號函文第2項「自92年第7工作日（含）起，二階制展業主管
    降為展業代表者，停止適用90 年2月8日（90）新壽外企字
    第006號文：『原承接離職下線之服務費改歸期上線支領』
    之規定；即：『自92年6月27日起，展業主管降為展業代表
    者，原承接離職下線之服務費仍由其本人（該名降代表）支
    領』」之規定。惟查，原告簽立之協議書時，原離職下線之
    保單服務費支領方式僅有（90）新壽外企字第006號函之規
    定，故當時原告別無選擇而為前開約定。被告因該協議書而
    認原告不適用新規定，顯與協議書之真意（即「日後原告如
    有再降為展業代表，應按公司規定辦理」）不符，亦與其（
    92）新壽外企字第0066號函第3項規定意旨─「若二階制展
    業主管係於92年6月27日前降為業務代表者，則其原離職下
    線保單服務費支領方式仍應依90年2月8日（90）新壽外企字
    第006號函文舊制規定繼續辦理；92年5月16日公布之（92）
    新壽外企字第0066號函對於92年6月27日前降為展業代表者
    不溯及既往適用」不合，且違反憲法第15條及民法第148條
    之規定。
(三)況前揭2次降調期間，原告之下線均由原告服務，如將原告
    本得領取之離職下線保單服務費轉發於未提供服務之丁○○
    ，亦與事理不符。為此提起本件訴訟，訴請被告給付(1)91年
    9月至92年1月非法降職期間原告短收之離職下線保單服務費
    及93年1月至同年6月被告短發之離職下線保單服務費，計49
    5,970元；(2)91年9月至12月每單17,000元，業績獎金16,168
    元、組織利益885元，共計530,023元。並聲明：(一)被告應給
    付原告530,023元，及自起訴狀繕本送達被告翌日起（即93
    年7月16日，見本院簡易庭卷第28頁）至清償之日止，按年
    息5%計算之利息。(二)願供擔保請准宣告假執行。
三、被告則辯以：
(一)原告於91年上半年時，原告先以業績待考核通過後再以契約
    撤回方式規避考核，惟其契約撤回後之業績僅有140,487元
    ，未達展業區經理Ｂ要求業績需達18萬元之標準，被告始於
    91年9月18日終止兩造間之展業區經理聘約，並降為展業代
    表。原告雖提出91年上半年考核優待辦法，然該辦法僅係供
    單位主管考核之參考而未正式發布，且該辦法業已註明「適
    用時需考量：(1)各項會議出席狀況；(2)單位活動參與情形；
    (3)是否投入增員；(4)業績」，並非僅以業績為唯一考量，是
    被告將原告降為展業代表之舉，並無不當。
(二)又原告於91年12月27日恢復為展業區經理後，與主管丁○○
    簽定協議書，其上記載「二、丁○○同意自92年2月（92年3
    月17日核薪）起之原丙○○離職下線主管及業代‧‧‧服務
    費，全額轉讓與丙○○‧‧‧爾後若原告降業代，並願遵循
    （90）新壽外企字第006號函規定。三、經上述一、二次協
    議結果，雙方當事人不得再提出任何異議。」而原告就前揭
    降職行為及該降職期間之離職下線保單服務費並未提出異議
    ，被告自無補發之理。
(三)原告於93年1月再次降為展業代表，期間被告雖曾於92年5
    月16日以（92）新壽外企字第0066號函修定二階制服務費支
    領規定，惟依前揭原告與丁○○簽訂之協議書，原告已不得
    再提出異議，且被告並未脅迫原告簽立議書，是原告以（92
    ）新壽外企字第0066號函請求被告給付93年2月至93年6月之
    離職下線保單服務費，亦無理由。並聲明：(一)原告之訴及其
    假執行之聲請均駁回。(二)如受不利判決，願供擔保請准宣告
    免為假執行。
四、經查：
(一)本件原告主張其自85年12月起即擔任被告公司九記通訊處展
    業區經理Ｂ，其於91年上半年度之FYC（即保單第一年度初
    佣）為185,628元，然扣除客戶撤銷契約後之業績為140,487
     元，遭主管丁○○簽報業績未達考核標準，而經被告於91
    年9月18日以（91）新壽人業字第1970號函（見本院簡易庭
    卷第13頁)通知原告，自91年8月27日起終止兩造間之展業區
    經理聘約，調降職務為展業代表。
(二)被告嗣於92年1月16日依被告（87）新壽外企字第050號函公
    佈之展業主管再聘僱辦法（見本院簡易庭卷第16頁）之規定
    再聘僱原告為展業主管，並以（92）新壽人業字第0149號函
    （見本院簡易庭卷第15頁）通知原告自91年12月27 日起恢
    復原職。
(三)惟依當時被告公司適用之90年2月8日（90）新壽外企字第
    006 號函（見本院簡易庭卷第17頁）係規定：「二階制展業
    主管降為展業代表後原承接離職下線之服務費改歸期上線支
    領，若再恢復惟展業主管，仍由其上線支領，本規定不溯及
    既往」。故依此函規定內容，原告在被降調為展業代表後，
    其原承接離職下線之服務費需改歸其上線（即丁○○）支領
    。
(四)經原告提出陳情暨申請調解後，乃於92年2月12日與其主管
    丁○○簽立協議書（見本院簡易庭卷第25頁），約定「丁○
    ○同意自92年2月起原丙○○離職下線及業代之保單服務費
    全額轉讓予丙○○領取」，原告並自92年2月起繼續領取原
    離職下線保單服務費。
(五)原告簽立前開協議書後，被告嗣於同年5月16日公布（92）
    新壽外企字第0066號函，而就原依（92）新壽外企字第006
    號函規定之離職下線保單服務費之支領方式作出調整改變。
(六)果原告又於93年1月間再度被降調為展業代表，如依其與丁
    ○○簽立之前開協議書第二點後段之約定「爾後若原告降業
    代，並願遵循（90）新壽外企字第006號函規定。」則原告
    就離職下線及業代之保單服務費即應轉回由丁○○領取。
(七)上述各情，業據原告提出被告公司（91）新壽字第1970號函
    、（92）新壽字第0149號函、（90）新壽外企字第006號函
    、服務費及下線服務費等件（見本院簡易庭卷第13頁至第20
    頁）為證，並為被告所不爭執，應可信為真實。
五、惟原告主張被告係違法降調其職務，且其係受被告脅迫始於
    92年2月12日與其主管丁○○簽立協議書（下稱系爭議書）
    ，故其不應受系爭協議書之拘束，是被告應給付(1)91年9月
    至92年1月非法降職期間原告短收之離職下線保單服務費、
    及93年1月至同年6月被告短發之離職下線保單服務費，計
    495,970元；(2)91年9月至12月每單17,000元，業績獎金16,
    168元、組織利益885元等酬勞共計530,023元等情，則為被
    告否認，並以前揭詞情置辯。
六、是本件爭點即在於：(一)被告以業績未達公司規定標準而降
    調原告，此降職行為是否違反兩性工作平等法第7條、第11
    條、勞動基準法第25條之保障兩性工作平等之規定？(二)原
    告得否領取91年9月至92年1月離職下線保單服務費為350,
    399元、91年9月至91年12月每單計17,000元、業績獎金16,
    168元、組織利益885元？(三)原告是否受被告脅迫始簽訂系
    爭協議書？(四)原告應否受系爭協議書之拘束？若有適用，
    有無違反憲法第15條及民法第148條之規定？(五)原告得否
    適用（92）新壽外企字第0066號函並領取93年1月至93 年6
    月離職下線保單服務費145,571元？茲分述如下：
(一)原告雖主張被告以業績未達公司規定標準而降調原告，此降
    職行為係屬違法（違反兩性工作平等法第7條、第11條、勞
    動基準法第25條之保障兩性工作平等規定），惟為被告否認
    。經查：
  １依兩造不爭執真正之展業區經理聘約書第4條第3項約定「展
    業區經理不能符合本聘約書附表參之管理規章之要求時，公
    司得終止本聘約或改聘之」（見本院卷第68頁），並於附表
    參展業區經理管理規章第2條約定「展業區經理Ｂ未達成考
    核規定者，自動改聘為展業代表‧‧‧」，同表考核條件「
    展業區經理Ｂ」欄約定「2.直轄單位FYC180,000元」（見本
    院卷第第72頁），而原告91年上半年度之FYC固為185,628元
    ，然經扣除客戶撤銷契約後之業績僅為140,487元之事實，
    復為兩造所不爭執，則原告之主管丁○○以原告未能達到被
    告公司要求之業績標準，簽請被告將原告降為展業代表，自
    屬有據。
  ２原告主張其主管丁○○係為一己之私，未適用被告公司之優
    待辦法，即FYC達12萬元可不降調原告之職務，且有多人未
    因此被降調職務，可見被告將原告降調職務係屬違法。然查
    被告係因原告之主管丁○○簽報原告未達公司要求之業績標
    準（即FYC180,000元），而將原告降為展業代表，此有原告
    提出之被告於91年9月18日（91）新壽人業字第1970號函（
    見本院簡易庭卷第13頁)足憑，而原告主張被告公司之優待
    辦法（見本院簡易庭卷第14頁），其上註明「各階主適用優
    待辦法時仍需考量(1)各項會出席狀況、(2)單位活動參與情形
    、(3)是否投入增員、(4)業績」、「＊＊本辦法不另發文，僅
    供各單位主管於考核時簽議參考用」，可見前開優待辦法僅
    係供各階主管於考核時簽議參考之用，且主管在適用優待辦
    法時對業績之考量排列項次尚在最後，並非FYC達12萬元即
    必需適用該優待辦法至明。
  ３參之證人即原告之主管丁○○亦到場具結證稱：「前開優待
    辦法只是簡表，不是正式公文，其上沒有官坊及發文字號。
    它只是給各區處長作為考核下級主管簽議的參考用的，所以
    文沒有發給各級主管，原告的業績有達到12萬元，但是還要
    考量他各項會議出席狀況，及他單位活動參與情形，不是達
    到12萬以上就可以適用優待辦法。江榮彥先生是原告先生的
    小叔，也是他的下線，陳俞華是原告先生的下線的下線。他
    們沒有降級為業務代表是因為他們的主管對此沒有爭議，沒
    有提報。那個權限不在我。他的上線主管與他有直接厲害關
    係，他們不呈報，我沒有權限處理。」等語（見本院卷第51
    頁）。是原告之主管丁○○在綜合考量一切情狀後，未適用
    前開優待辦法核計原告之業績，亦不足改變原告業績未達公
    司標準之事實。
  ４再觀之系爭協議書（見本院簡易庭卷第25頁）之內容載明「
    茲就丙○○（身份證字號略）有關再聘僱爭議案，經高市勞
    工調解委員會調解後，雙方當事人．．．於92年2月12日再
    次協議，結果如下：一、丙○○自92年第1工作月起，再聘
    僱為區經理Ｂ，調任高市直轄處區經理Ｂ，其上線血緣關係
    仍為丁○○，業務業績歸屬於高市直轄處。」等語，充其量
    僅能證明丙○○與其上線丁○○間有關再聘僱之爭議案，曾
    經高市勞工調解委員會調解後，在被告公司見下達成協議之
    事實，並不足據以證明丁○○或被告有違法或誤予將原告降
    職之事實。
　５又原告所提之被告（87）新壽外企字第050號函公佈之展業
  　主管再聘僱辦法（見本院簡易庭卷第16頁）及（92）新壽人
    業字第0149號函（見本院簡易庭卷第15頁），亦僅能證明被
    告有於91年1月6日依前述之展業主管再聘僱辦法之規定，再
    聘僱原告為展業主管，並以（92）新壽人業字第0149號函通
    知原告自91年12月27日起恢復原職之事實，而參之前開展業
    主管再聘僱辦法之說明內容則載明：「為給表現一時不理想
    之展業主管重新發奮圖強之機會，特訂定展業主因未達考校
    標準改聘約為承攬人員後再聘僱辦法，．．．．」，益見被
    告前以原告業績未達標準（即FYC180,000元），而將原告降
    為展業代表並無違法不當，並依此辦法重新再聘僱原告，以
    給表現一時不理想之展業主管即原告重新發奮圖強之機會，
    並不足據以證明被告係違法或誤予將其降職。是原告執此主
    張被告係將其回復原職，可見之前將其降職係屬違法或降云
    云，與事實不符
  ６綜上所述，堪認前開優待辦法係僅供各階主管於考核時簽議
    參考之用，並依各項會出席狀況、單位活動參與情形、是否
    投入增員、業績等各項標準作一彈性考量，各主管並不負必
    予適用前開優待辦法之義務。而原告主張其主管丁○○係為
    一己之私，未適用被告公司之優待辦法，復未舉證以實其說
    ，是原告執此主張其主管丁○○係為一己之私，不適用前述
    優待辦法，而將之違法申報降調職務，且違反兩性工作平等
    法第7條、第11條、勞動基準法第25條之保障兩性工作平等
    規定云云，並無可取。
(二)原告主張其係受被告脅迫始與其主管丁○○簽訂系爭協議書
    乙節，同為被告否認。
  １查系協議書（見本院簡易庭卷第25頁）係原告於92年2月12
    日與其主管丁○○所簽立，文起即揭櫫丙○○與丁○○間有
    關再聘僱之爭議案，業經高市勞工調解委員會調解後，雙方
    再次協議，結果如下：「一、丙○○自92年第1工作月起，
    再聘僱為區經理Ｂ，調任高市直轄處區經理Ｂ，其上線血緣
    關係仍為丁○○，業務業績歸屬於高市直轄處。二、丁○○
    同意自92年2月（92年3月17日核薪）起原丙○○離職下線主
    管及業代（略）之保單服務費，全額轉讓予丙○○領取‧‧
    ‧，爾後若丙○○降業代並願遵循新壽90年2月8日外企字第
    006號函規定。三、經上述一、二次協議結果，雙方當事人
    不得再提出任何異議。」
  ２次查被告公司當時一體適用之90年2月8日（90）新壽外企字
    第006號函（見本院簡易庭卷第17頁）之規定係：「二階制
    展業主管降為展業代表後，原承接離職下線之服務費改歸期
    上線支領，若再恢復為展業主管，仍由其上線支領，本規定
    不溯及既往」。故被告雖於91年12月27日再聘僱原告為區經
    理Ｂ，惟依此規定，即使原告再恢復為展業主管，其原承接
    離職下線之服務費仍由其上線（即丁○○）支領。惟原告於
    92年2月12日與丁○○簽立系爭協議書後，依系爭協議書第
    二點之約定，被告乃例外將92年2月起原告之離職下線保單
    服務費歸由原告領取。爾後若原告有再次降業代之情事發生
    ，則原告願遵循前揭006號函之規定（即若原告有再恢復為
    展業主管之情形，其原承接離職下線之服務費方歸由其上線
    丁○○支領）。
  ３佐之證人丁○○到場具結證稱：「我簽了協議書以後，我都
　　有按照協議書進行．．．．我認為上面的內容都對原告有利
　  ，第一我把利益都還給她，第二她要求要到其他單位，我也
    答應，因為她長期不與我們配合，第三只要她不降為業務代
    表那依據○○六號函文，對她也是有利的。九十一年八月二
    十七日原告降為業務代表，確實是因為其未達公司的業績，
    依據公司的規定處理，並沒有誤降的問題。」（見本院卷第
    50頁）。
  ４由上述協議內容，足見協議之結果非但對原告並無任何不利
 　 ，反而有利。否則，原告依被告公司當時之規定，即使原告
    再恢復為展業主管，其原承接離職下線之服務費仍應由其上
    線（即丁○○）支領。緣由系爭協議書，原告始得自92年2
    月份起領取其原承接離職下線之服務費。此外，原告始終未
    舉證證明其係受被告如何之脅迫始簽訂系爭協議書，則原告
    空言主張其係受被告脅迫始與丁○○簽訂系爭協議書，即無
    可取。
(三)原告應否受系爭協議書之拘束？若有適用，有無違反憲法第
    15條及民法第148條之規定？
  １承前所述，原告既未舉證證明其係受被告脅迫始而與丁○○
    簽訂系爭協議書，徵之原告擔任區經理Ｂ多年，又經高市勞
    工調解委員會二次調解後，再與丁○○協議後始為簽訂，堪
    認原告應係出自由意志並經過深思熟慮後始為簽訂，並無何
    出於急迫、輕率或無經驗之情形可言，遑論協議書之內容實
    質上對原告係屬有利，主、客觀上對原告均無不公平之處，
    則簽訂協議書之雙方當事人即原告與丁○○，即均應同受系
    爭協議書之拘束，不得事後再否認系爭協議書之效力。
  ２原告復主張適用系爭協議書係違反憲法第15條及民法第148
    條之規定云云。惟查系爭協議書約定之內容（詳如前述）並
    未侵害原告之生存權、工作權或財產權，參之證人丁○○之
    前揭證詞（見本院卷2第50頁），足見系爭協議書之內容實
    無違反憲法第15條之規定。且證人丁○○亦證稱「我們簽協
    議書時不知道006號函會修改」（見本院卷2第53頁）等語，
    可見其簽訂系爭協議書，亦無違反民法第148規定（誠信原
    則）之問題可言。
    原告主張若其應受系爭協議書之拘束，有違反憲法第15條及
    民法第148條規定之情事，與事實不符，並無可取。
(四)被告既係因原告未達公司規定之業績標準FYC180,000元而將
    之降調職務，並無違法或不當，嗣經被告於91年1月6日依前
    述之展業主管再聘僱辦法之規定，再聘僱原告為展業主管，
    一如前述，則無論依被告公司當時一體適用之90年2月8日（
    90）新壽外企字第006號函之規定（即使再恢復為展業主管
    ，亦不得領取其原承接離職下線之服務費）或系爭協議書之
    約定（原告需自92年2月份起始得領取其原承接離職下線之
    服務費），原告均不得領取91年9月起至92年1月止之離職下
    線保單服務費。是原告請求被告給付91年9月起至92年1月止
    之離職下線保單服務費為350, 399元、91年9月至91年12月
    每單計17,000 元、業績獎金16, 168元、組織利益885元，
    洵無足取。
(五)原告得否適用（92）新壽外企字第0066號函之規定並領取93
    年1月至93年6月離職下線保單服務費145,571元？
  １本件原告對系爭議書之所以有所爭議，即在原告於92年2月
    12日簽訂系爭協議書後之93年1月間，再度因業績問題被降
    調為展業代表，依原告前所簽立之系爭協議書第2點之約定
    ，原告即應適用被告（90）新壽外企字第006號函之規定，
    亦即原告原離職下線之保單服務費應歸由其上線（丁○○）
    領取；而不得適用被告於92年5月16日公布（92）新壽外企
    字第0066號函之規定。是本件原告主要之爭執點，除前述之
    被告有無違法將原告調降業代外，厥在於原告得否適用（92
    ）新壽外企字第0066號函之規定。
　２依被告於92年5月16日公布（92）新壽外企字第0066號函之
    規定，係記載：「二、合業務需要自92年第7工作月（含）
    起，二階制展業主管降展業代表者，停止適用90年2月8日（
    90 ）新壽外企字第006號文；「原承接離職下線之服務費改
    歸其上線支領」之規定；即「自92年6月27日起，展業主管
    降為展業代表者，原承接離職下線之服務費仍由其本人（該
    名降代表）支領」。三、原適用90年2月8日（90）新壽外企
    字第006號文者，仍依原規定繼續辦。」（見本院簡易庭卷
    第26頁）。
  ３查原告於92年2月12日簽訂系爭協議書後，對協議書之內容
    並無爭議，在被告於同年5月16日發布（92）新壽外企字第
    0066號函後，原告亦未提出爭異議，迄93年1月間，原告再
    度因再被降為業代後，始爭執其應有前揭0066號函之適用（
    即原承接離職下線之服務費仍由其本人支領）而可不受系爭
    協議書之拘束（應由其上線支領）。然系爭協議書既非無效
    或可得撤銷，復無偏廢之理由，簽訂之雙方當事人應同受拘
    束。
  ４原告雖主張系爭協議書上第2條後段所以約定：「爾後若原
    告降業代，並願遵循（90）新壽外企字第006號函規定」等
    語，係因原告與丁○○簽立系爭協議書時，被告（90）新壽
    外企字第006號函為被告現行適用規則，渠等並未慮及該函
    文有停用之時，而將之書立於協議書中，則渠等簽立協議書
    時之真意，應為「爾後若原告降業代，願遵守被告公司現行
    規定」。惟查，原告與丁○○簽立系爭協議書時之真意已十
    分明確，即依首次降調為業代之結果，原告本不得領取原承
    接離職下線之服務費，經由系爭協議書之約定，丁○○始同
    意由原告（自92年2月份）領取，並約定爾後若原告再降業
    代，願遵守被告公司第006號函之規定，由丁○○支領原告
    之離職下線之服務費。否則，原告逕依被告公司第006號函
    之規定辦理即可，焉需與丁○○簽訂協議書？
  ５再者，被告公司第006號函之規定，亦未遭被告公司廢止適
    用，此觀被告公司第0066號函第3點載明：「原適用90年2月
    8日（90）新壽外企字第006號文者，仍依原規定繼續辦。」
    （見本院簡易庭卷第26頁），並為兩造所不爭執，是原告主
    張其真意係「爾後若原告降業代，願遵守被告公司現行規定
    」云云，殊無可取。
  ６原告既不得適用（92）新壽外企字第0066號函之規定，則其
    據此主張被告應給付其自93年1月間起至93年6月間止之離職
    下線保單服務費145,571元，即屬無據。
七、綜上所述，本件原告依據僱傭契約請求被告給付530,023元
    ，及自起訴狀繕本送達被告翌日起至清償之日止，按年息5%
    計算之利息，為無理由，不應准許。則原告所為假執行之聲
    請，亦因訴之駁回而失所附麗，不應准許。
八、至兩造其餘攻擊或防禦方法，及未經援用之證據，經本院斟
    酌後，認為均不足以影響本判決之結果，自無一一詳予論駁
    之必要，並此敘明。
九、結論：原告之訴為無理由，依民事訴訟法第78條，判決如主
    文。
中　　華　　民　　國　　94　　年　　10　　月　　13　　日
                        勞工法庭    法　官　林振芳
以上正本係照原本作成
如對本判決上訴，須於判決送達後20日內向本院提出上訴狀
中　　華　　民　　國　　94　　年　　10　　月　　13　　日
                    　　　　　　書記官　李淑芬
